臺灣臺中地方法院刑事判決　　　　　 96年度中簡上字第851號
上　訴　人
即　被　告　乙○○
　　　　　　甲○○
上列上訴人即被告等因賭博案件，不服本院臺中簡易庭九十六年
度中簡字第三九六號中華民國九十六年六月二十九日第一審簡易
判決（聲請簡易判決處刑案號：臺灣臺中地方法院檢察署九十五
年度偵字第二八六七三號），提起上訴，本院管轄之第二審合議
庭判決如下：
    主    文
原判決撤銷。
乙○○、甲○○共同意圖營利，聚眾賭博，各處有期徒刑肆月，
如易科罰金，均以新臺幣壹仟元折算壹日，各減為有期徒刑貳月
，如易科罰金，均以新臺幣壹仟元折算壹日。
扣案如原審簡易判決書附件所示之物品（乙○○、甲○○所有之
手機各壹支除外），均沒收。
    犯罪事實及理由
一、本院認定之犯罪事實及證據，除加列被告乙○○、甲○○於
    本院審理時之自白為證據外，其餘均與如附件之原審簡易判
    決書、聲請簡易判決處刑書記載之犯罪事實、證據及理由相
    同，茲引用之。
二、上訴人即被告乙○○、甲○○上訴意旨均以：原審判決過重
    ，請求從輕量刑云云。惟按量刑輕重，係屬事實審法院得依
    職權自由裁量之事項，苟已斟酌刑法第五十七條各款所列情
    狀而未逾越法定刑度，不得遽指為違法（最高法院七十二年
    度臺上字第六六九六號、七十五年臺上字第七○三三號判例
    參照）。又在同一犯罪事實與情節，如別無其他加重或減輕
    之原因，下級審量定之刑，亦無過重或失輕之不當情形，則
    上級審法院對下級審法院之職權行使，原則上應予尊重，亦
    有最高法院八十五年度臺上字第二四四六號裁判意旨可資參
    酌。訊據上訴人即被告乙○○、甲○○對於本案之犯罪事實
    均坦承不諱，原審因而參酌各項量刑事由，而依刑事訴訟法
    第四百四十九條第一項前段、第四百五十條一項、第四百五
    十四條第二項，刑法第二十八條、第二百六十六條第一項、
    第二百六十八條、第五十五條、第四十一條第一項前段、第
    三十八條第一項第二款，刑法施行法第一條之一第一項、第
    二項前段，各量處上訴人即被告乙○○、甲○○有期徒刑四
    月，如易科罰金，以新臺幣一千元折算一日，其法律適用及
    量刑均屬妥當。上訴人即被告乙○○、甲○○前揭上訴理由
    指稱原審量刑過重，請求撤銷改判較輕之刑云云，核無理由
    。惟查，上訴人即被告乙○○、甲○○犯罪後，中華民國九
    十六年罪犯減刑條例業於九十六年七月十六日施行，而上訴
    人即被告乙○○、甲○○犯罪時間，係於九十六年四月二十
    四日以前，合於中華民國九十六年罪犯減刑條例規定基準日
    之前，應依該條例第二條第一項第三款之規定，減其刑期二
    分之一，原審未及適用上揭減刑規定，其判決即有違誤。從
    而上訴人即被告乙○○、甲○○上訴雖無理由，惟原審既有
    上開未及適用相關減刑規定之違誤，即屬無可維持，應由本
    院將原判決撤銷改判，並依中華民國九十六年罪犯減刑條例
    之規定，判決如主文所示，並諭知易科罰金之折算標準。
據上論斷，應依刑事訴訟法第四百五十五條之一第一項、第三項
、第三百六十九條第一項前段、第三百七十三條、第三百六十四
條、第二百九十九條第一項前段，刑法第二十八條、第二百六十
六條第一項前段、第二百六十八條、第五十五條、第四十一條第
一項前段、第三十八條第一項第二款，刑法施行法第一條之一第
一項、第二項前段，中華民國九十六年罪犯減刑條例第二條第一
項第三款、第七條，判決如主文。
本案經檢察官丙○○到庭執行職務
中　　華　　民　　國　　96　　年　　10 　　月　　9　　日
                  刑事第九庭  審判長法　官  周瑞芬
                                    法　官  余德正
                                    法　官  何世全
上正本證明與原本無異。
不得上訴。
                                    書記官  何俞瑩
中　　華　　民　　國　　96　　年　　10 　　月　　9　　日
附錄本案論罪科刑法條全文
刑法第二百六十六條：
  在公共場所或公眾得出入之場所賭博財物者，處一千元以下罰
  金。但以供人暫時娛樂之物為賭者，不在此限。
  當場賭博之器具與在賭檯或兌換籌碼處之財物，不問屬於犯人
  與否，沒收之。
刑法第二百六十八條：
  意圖營利，供給賭博場所或聚眾賭博者，處三年以下有期徒刑
  ，得併科三千元以下罰金。
